【裁判字號】    89,易,1429
【裁判日期】    900420
【裁判案由】    傷害
【裁判全文】
臺灣新竹地方法院刑事判決                        八十九年度易字第一四二九號
    公  訴  人  臺灣新竹地方法院檢察署檢察官
    被      告  乙○○
右列被告因傷害案件，經檢察官聲請簡易判決處刑（八十九年度偵字第四四九五號）
，本院認應改用通常程序，判決如左︰
    主  文
乙○○無罪。
    理  由
一、公訴意旨略以：被告乙○○與告訴人甲○○係鄰居關係，分別住於新竹縣竹東鎮
    ○○里○○鄰○○路三九一巷五十號、四十四號。八十九年五月一日下午二時許
    ，被告與告訴人二人在該址因細故發生不悅，被告遂徒手毆打告訴人，並推使告
    訴人倒向告訴人住處之鐵門框，致告訴人受有右脛骨骨折、右腓骨骨折之傷害（
    簡易判決處刑書誤載為左腿脛骨、腓骨骨折之傷害），而認被告涉有刑法第二百
    七十七條第一項之傷害罪嫌云云。
二、按犯罪事實應依證據認定之，無證據不得推定其犯罪事實，刑事訴訟法第一百五
    十四條定有明文。而認定犯罪事實所憑之證據，固不以直接證據為限，間接證據
    亦包括在內。惟認定不利於被告之事實，須依積極證據，苟積極證據不足為不利
    於被告事實之認定時，即應為有利於被告之認定，更不必有何有利之證據。另事
    實之認定，應憑證據，如未能發現相當證據，或證據不足以證明，自不能以推測
    或擬制之方法，以為裁判基礎。最高法院三十年上字第八一六號、四十年臺上字
    第八六號分別著有判例。次按告訴人之告訴，係以使被告受刑事訴追為目的，是
    其陳述是否與事實相符，仍應調查其他證據以資審認，最高法院五十二年臺上字
    第一三００號亦著有判例。
三、公訴人認被告涉有前揭傷害罪嫌，無非係以告訴人甲○○之指訴，及被告與告訴
    人比鄰而居，偶有爭執，客觀上發生本件事實不難辨析，另告訴人受有右脛骨骨
    折、右腓骨骨折之傷害，有診斷證明書一紙附卷供參，且告訴人所受前揭傷害並
    非輕微，單純自發性跌倒所致機率不高等為其主要論據。
四、訊據被告堅詞否認有何前揭傷害犯行，辯稱伊並未與告訴人爭吵，亦未毆打告訴
    人，告訴人所受傷害與伊無關等語。公訴人指被告涉有本件傷害罪嫌，固有前揭
    告訴人之診斷證明書一紙附卷供參（見偵查第八頁），惟該驗傷診斷書僅能中性
    的表示告訴人確實受有右脛骨骨折、右腓骨骨折之傷害，至於該傷害是否確如告
    訴人所指係被告所造成，仍應調查其他證據，以審認告訴人之指述是否與事實相
    符。經查：告訴人雖指稱其所受傷害係遭被告毆打後推向鐵門框所致，惟觀諸告
    訴人住處之鐵門為直立式，依其高度，縱告訴人確係遭人推向鐵門框，亦應非能
    直接傷及脛骨、腓骨，有照片三張在卷可稽（見偵查卷第二十四、二十五頁）；
    另被告縱與告訴人比鄰而居且偶有爭執，以及告訴人所受傷害並非自發性跌倒所
    致，亦均與被告是否毆打告訴人無直接之關連，不得以此即遽予推測被告確有本
    件傷害之犯行。是本件僅有告訴人單方面之指訴暨診斷證明書，尚難以此認定被
    告有公訴人所指之傷害犯嫌。此外，復查無其他積極證據足以證明被告有何傷害
    犯行，應認被告之犯罪尚不能證明，爰依法為其無罪之諭知。
五、據上論斷，應依刑事訴訟法第四百五十二條、第三百零一條第一項，判決如主文
    。本案經檢察官吳金棟到庭執行職務。
中      華      民      國    九十      年      四      月     二十     日
                              臺灣新竹地方法院刑事第二庭
法    官  黃美盈
如不服本判決，應於送達後十日內向本院提出上訴狀（應附繕本），上訴於臺灣高等
法院。
右正本證明與原本無異。
                                      書 記 官  吳尚文
中      華      民      國    九十      年      四      月     二十     日


司法院資訊處製作；財團法人民間司法改革基金會備份。
